臺灣臺中地方法院刑事判決
111年度交易字第70號
聲  請  人  臺灣臺中地方檢察署檢察官
被      告  徐藝瑄


上列被告因過失傷害案件，經檢察官聲請以簡易判決處刑（110
年度偵字第31668號），本院沙鹿簡易庭認不宜以簡易判決處刑
（原案號：110年度沙交簡字第861號），改以通常程序審理，判
決如下：
    主    文
徐藝瑄犯過失傷害罪，處有期徒刑貳月，如易科罰金，以新臺幣
壹仟元折算壹日。
    犯罪事實
一、徐藝瑄於民國110年3月11日下午5時13分許，駕駛車牌號碼0
    00-0000號自用小客車，沿臺中市龍井區海尾路由西往東方
    向行駛，行經海尾路與西濱路2段交岔路口時，理應注意駕
    駛人駕駛車輛，應遵守道路號誌之指示，及行駛至交岔路口
    ，其行進應遵守燈光號誌之指揮，且依當時天候晴、日間自
    然光線、市區道路柏油路面乾燥無缺陷、無障礙物、視距良
    好等情，並無不能注意之情形，竟疏於注意依燈光號誌指示
    行駛，貿然闖紅燈穿越路口，適有王詩絢騎乘沿西濱路2段
    由南往北直行之車牌號碼000-0000號普通重型機車通過路口
    而發生擦撞，致王詩絢受有右腳踝及右足背擦挫傷之傷害。
二、案經王詩絢告訴臺灣臺中地方檢察署檢察官偵查起訴。
    理    由
一、證據能力之說明：
　㈠本判決所引用被告以外之人於審判外之言詞或書面陳述，均
    經本院於審理時當庭直接提示而為合法調查，檢察官及被告
    徐藝瑄均同意作為證據（見本院卷第35頁），本院審酌前開
    證據作成或取得狀況，均無非法或不當取證之情事，亦無顯
    不可信情況，故認為適當而均得作為證據，依刑事訴訟法第
    159條之5規定，均具有證據能力。
  ㈡本判決以下所引用之非供述證據，均與本案事實具有自然關
    聯性，且核屬書證、物證性質，又查無事證足認有違背法定
    程式或經偽造、變造所取得等證據排除之情事，復經本院依
    刑事訴訟法第164條、第165條踐行物證、書證之調查程序，
    亦堪認均有證據能力。　
二、認定犯罪事實之理由及證據：
　㈠訊據被告就上開犯罪事實均坦承不諱（至被告爭執告訴人王
    詩絢所受左側尺神經病變與本案車禍無關部分，詳如後述）
    ，核與證人即告訴人王詩絢於警詢及偵查中之證述大致相符
    ，並有告訴人之童綜合醫療社團法人童綜合醫院一般診斷書
    、臺中榮民總醫院診斷證明書、中國醫藥大學附設醫院台中
    東區分院診斷證明書（見他卷第47、49、51頁）、道路交通
    事故現場圖、現場照片、道路交通事故調查報告表㈠㈡、交通
    事故補充資料表、行車紀錄器錄影畫面翻拍照片（見發查卷
    第23、25-37、39-40、45、51-52頁）、告訴人受傷照片、
    手機翻拍照片（見聲他卷第9-17頁），足認被告之自白與事
    實相符，堪以採信。
　㈡按汽車行駛時，駕駛人應注意車前狀況及兩車並行之間隔，
    並隨時採取必要之安全措施；汽車行駛至交岔路口，其行進
    、轉彎，應遵守燈光號誌，道路交通安全規則第94條第3 項
    、第102條第1項第1款分別定有明文。經查，本案依當時天
    候晴、日間自然光線、市區道路柏油路面乾燥無缺陷、無障
    礙物、視距良好，有道路交通事故調查報告表㈠及上開事故
    現場照片附卷可稽，被告並無不能注意之情事，卻貿然闖紅
    燈進入車禍路口，有行車紀錄器錄影畫面翻拍照片存卷可參
    （見發查卷第51-52頁），致其所駕駛之上開汽車與告訴人
    所駕駛之上開機車發生碰撞，並致告訴人因而受有犯罪事實
    欄所示之傷害，堪認被告本案駕駛行為具有前述之過失，且
    其過失與告訴人所受傷害間，亦具有相當因果關係。
　㈢公訴意旨雖認告訴人所受左側尺神經病變亦為本案車禍所致
    等語。經查，本院函詢告訴人於車禍後所就診之童綜合醫療
    社團法人童綜合醫院、臺中榮民總醫院、中國醫藥大學附設
    醫院台中東區分院，關於尺神經病變一般成因及告訴人本案
    受傷原因，經臺中榮民總醫院函覆：「尺神經病變可以是慢
    性壓迫、張力過大、周圍組織發炎等原因造成，也可以因一
    次急性傷害造成，但大部分為慢性造成之傷害。」等語（見
    本院卷第49頁）、中國醫藥大學附設醫院台中東區分院函覆
    ：「尺神經病變一般發生原因多為尺神經遭受外力撞擊或慢
    性壓迫於尺神經上。」、「騎車摔車亦有可能造成手臂拉傷
    併神經損傷。」等語（見本院卷第55頁），可知尺神經病變
    造成之原因可分為慢性及急性造成，但大部分為慢性造成之
    傷害，急性成因則多為遭受外力撞擊所致。是以，依照上開
    說明，若告訴人左側尺神經病變係因本案車禍而急性造成，
    告訴人應是在車禍中遭受外力撞擊所導致，且其撞擊力道應
    有相當強度，故急性造成告訴人左側尺神經病變，則告訴人
    左手臂應會有遭受外力撞擊之挫、鈍或瘀傷等傷害。然依照
    童綜合醫院函覆結果，告訴人於110年3月11日因車禍至童綜
    合醫院急診室就醫時，依病歷記載，告訴人當日並未提及左
    手相關傷勢，此有童綜合醫院111年3月1日童醫字第1110000
    327號函附卷可憑（見本院卷第45頁），是告訴人左側尺神
    經病變是否與本案車禍具相當因果關係，尚難斷定。另依臺
    中榮民總醫院函覆：「告訴人110年4月僅就診1次，主訴車
    禍撞擊後摔車，出現左小指與無名指麻木之尺神經發炎症狀
    ，因缺乏多次追蹤與神經傳導檢查，無確切證據判斷此主訴
    之神經症狀係此次車禍意外所致」等語（見本院卷第49頁）
    ，亦認尚無確切證據判斷告訴人主訴之左側尺神經病變係本
    案車禍所致，是本院尚難就此部分形成有罪確信，依罪疑惟
    輕原則，應為有利於被告之認定。然此部分公訴意旨因與被
    告經論罪科刑之過失傷害罪間，為單純一罪關係，爰不另為
    無罪諭知，附此敘明。
　㈣綜上所述，本案事證明確，被告上開犯行堪以認定，應依法
    論科。
三、論罪科刑：
　㈠核被告所為，係犯刑法第284條前段之過失傷害罪。
　㈡被告於肇事後，尚未經有偵查權之公務員發覺前，主動向據
    報前往處理之員警表明為肇事人，自首而接受裁判，有臺中
    市政府警察局道路交通事故肇事人自首情形紀錄表1紙在卷
    可憑（見發查卷第47頁），爰審酌當時情狀，依刑法第62條
    前段規定，減輕其刑。
　㈢爰審酌被告駕駛動力交通工具上路，原應遵守交通法規，而
    「紅燈停、綠燈行」乃是交通法規之基本守則，不論是汽機
    車駕駛人或行人均應嚴格遵守，以共同維護交通秩序，保護
    自己及其他用路人之生命身體安全。被告為貪圖搶快，竟於
    本案車禍路口之號誌已轉為紅燈後，違規闖紅燈進入該路口
    ，參以闖紅燈對於交通安全之危險性實不亞於酒後駕車，況
    本案因被告闖紅燈，導致告訴人受有前揭傷害，堪認本案實
    際上已造成實害，非僅是危險犯，自不宜量處過輕之刑，否
    則相比酒後駕車公共危險罪之刑度，即有輕重失衡之疑慮，
    然考量被告犯後坦承犯行，態度尚可，且無其他前案紀錄，
    素行尚佳，再兼衡被告之智識程度、家庭經濟狀況（詳見本
    院卷第83頁）等一切情狀，量處如主文所示之刑，並諭知易
    科罰金之折算標準。
據上論斷，應依刑事訴訟法第452條、第299條第1項前段，刑法
第284條前段、第62條前段、第41條第1項前段，刑法施行法第1
條之1第1項，判決如主文。
本案經檢察官黃政揚提起公訴，檢察官王宜璇到庭執行職務。
中　　華　　民　　國　　111 　年　　4 　　月　　20　　日
                  刑事第十四庭  法  官  田雅心
以上正本證明與原本無異。
如不服本判決應於收受送達後20日內向本院提出上訴書狀，並應
敘述具體理由；其未敘述上訴之理由者，應於上訴期間屆滿後20
日內向本院補提理由書（均須按他造當事人之人數附繕本）「切
勿逕送上級法院」。
告訴人或被害人如不服判決，應備理由具狀向檢察官請求上訴，
上訴期間之計算，以檢察官收受判決正本之日起算。
　　　                        　書記官  王嘉麒
中　　華　　民　　國　　111 　年　　4 　　月　　20　　日
【附錄論罪科刑法條】
刑法第284條
因過失傷害人者，處1年以下有期徒刑、拘役或10萬元以下罰金
；致重傷者，處3年以下有期徒刑、拘役或30萬元以下罰金。